【裁判字號】    89,簡抗,3
【裁判日期】    891030
【裁判案由】    所有權移轉登記等
【裁判全文】
臺灣嘉義地方法院民事裁定  八十九年度簡抗字第三號
    抗  告  人  乙○○
    相  對  人  甲○○
                丁○○
                丙○○
右抗告人與相對人間所有權移轉登記等事件，抗告人對於中華民國八十九年三月十三
日本院朴子簡易庭八十八年度朴簡字第一五二號裁定提起抗告，本院裁定如左：
    主      文
抗告駁回。
抗告費用由抗告人負擔。
    理      由
一、本件抗告意旨如附件。
二、按訴訟標的於確定之終局判決中經裁判者，除法律別有規定外，當事人不得就該
    法律關係更行起訴；訴訟標的為確定判決之效力所及，法院應以裁定駁回原告之
    訴，民事訴訟法第四百條第一項、第二百四十九條第一項第七款分別定有明文。
    本件抗告人與相對人共有系爭坐落嘉義縣義竹鄉○○○段光榮小段七七三、七七
    四、七七五、七七六及七七七號五筆土地，於八十五年二月間雙方協議合併分割
    為七七三之一、七七三之二、七七三之三及七七三之四號土地，惟因土地登記簿
    上所登記之面積較實地之面積為多，致抗告人於依據分割協議辦理分割登記後，
    發現自己所分割取得之土地面積短少，乃依據民法第八百二十五條有關共有人對
    分割共有物瑕疵擔保請求權之法律關係，起訴請求相對人應分別將分割後所登記
    取得之各筆土地面積予以更正，並協同抗告人按更正後之面積確定相互間土地之
    經界線。本件訴訟業經本院八十六年度朴簡字第四九號及八十六年度簡上字第一
    二二號（下稱前案）判決抗告人敗訴確定在案，此有各該判決書附於本院八十八
    年度朴簡字第一五二號卷內可稽，且經本院依職權調取各該案卷查明屬實。嗣抗
    告人復於八十八年九月六日具狀起訴請求相對人應將因分割所得各筆土地與實際
    土地面積之差額移轉登記予抗告人（案號為本院八十八年度朴簡字第一五二號即
    原審裁定，下稱後案）。判斷為訴訟標的法律關係是否為前案既判例效力所及，
    應以該訴訟標的法律關係是否已於前案判決理由中加以審酌為斷，而非以前後案
    訴之聲明是否同一為判斷依據。經查，抗告人所提出之後案起訴書載明其請求權
    基礎為民法第八百二十五條之分割共有物瑕疵擔保請求權，而在前案確定判決中
    法院已就同一訴訟標的即分割共有物瑕疵擔保請求權予以審酌，故其前後兩訴之
    訴訟標的應屬同一，且已於前案確定判決中經法院審酌。雖其後案訴之聲明與前
    案訴之聲明並不相同，但揆諸上開說明，抗告人提起之後案自為前案既判例效力
    所及，而不得再行起訴。原審法院以抗告人提起本件訴訟為前案既判例效力所及
    ，裁定駁回其訴，核無違誤。抗告人提起抗告指摘原審法院裁定不當，請求廢棄
    原裁定，為無理由，應予駁回。
三、依民事訴訟法第四百九十二條第一項、第九十五條、第七十八條裁定如主文。
中      華      民      國    八十九    年      十      月     三十     日
~B臺灣嘉義地方法院民事第一庭
~B    審判長法官  王明宏
~B    法      官  馮保郎
~B    法      官  曾文欣
右正本係照原本作成。
本裁定不得再抗告。
中      華      民      國    八十九    年      十      月     三十一   日
~B    書  記  官  鄭翔元


司法院資訊處製作；財團法人民間司法改革基金會備份。
